【裁判字號】    99,交聲,125
【裁判日期】    990129
【裁判案由】    違反道路交通管理處罰條例聲明異議
【裁判全文】
臺灣士林地方法院交通事件裁定         99年度交聲字第125號
原處分機關  臺北市交通事件裁決所
受處分人    甲○○
上列受處分人因違反道路交通管理處罰條例案件，對於臺北市交
通事件裁決所民國98年11月10日所為之裁決（原處分案號：北市
裁催字第裁22-A00000000號），聲明異議，本院裁定如下：
        主  文
異議駁回。
        理  由
一、原處分意旨略以：受處分人即異議人甲○○所有之車牌號碼
    9488-DY 號自小客車，於民國98年6 月3 日零時51分許，在
    臺北市○○○路與林森南路口，經臺北市政府警察局中正第
    一分局逕行舉發「駕車行經有燈光號誌管制之交岔路口闖紅
    燈」，爰依道路交通管理處罰條例第53條第1 項規定處罰鍰
    新臺幣（下同）5,400 元，並依同條例第63條第1 項第3款
    規定記違規點數3 點。
二、異議意旨略以：異議人收到紅單（即舉發違反道路交通事件
    通知單─下稱舉發單）後，於98年7 月初電話詢問員警申訴
    需備文件為何，即依所告知寄出申訴書，惟一直未有回覆，
    直至收到裁決所裁決書，驚覺有異，乃速電詢裁決所，經裁
    決所服務人員表示罰鍰已變為雙倍，速寫聲明異議狀，其乃
    於98年11月23日前往交通裁決所撰寫陳述狀。惟98年6 月3
    日乙○○駕駛9488-DY 自小客車行駛忠孝東路，於接近善導
    寺和林森南路口時，見黃燈欲快速駛過路口時，右方駛來一
    部黑色SAAB房車乃停駛，並發現已被拍照，當時開車門看到
    壓到S 型線上，故等至下次綠燈亮時場再行駛，此可調違規
    地點之監視器即知乙○○是否闖紅燈云云，爰依法聲明異議
    。
三、道路交通安全規則第90條規定，駕駛人駕駛汽車，應遵守道
    路交通標誌、標線、號誌之指示，並服從交通指揮人員之指
    揮。又道路交通管理處罰條例第53條第1 項規定，汽車駕駛
    人，行經有燈光號誌管制之交岔路口闖紅燈者，處1 千8 百
    元以上5 千4 百元以下罰鍰。同條例第63條第1項第3款規定
    ，汽車駕駛人有第53條情形者，除依原條款處罰鍰外，並記
    違規點數3 點。
四、經查：
１、按道路交通管理處罰條例之處罰，受舉發違反道路交通管理
    事件之受處罰人，認為受舉發之違規行為應歸責他人者，應
    於舉發違反道路交通管理事件通知單應到案日期前，檢附相
    關證據及應歸責人相關證明文件，向處罰機關告知應歸責人
    ，處罰機關應即另行通知應歸責人到案依法處理。逾期未依
    規定辦理者，仍依本條例各該違反條款規定處罰，依本條例
    規定逕行舉發之案件，推定受逕行舉發人有過失，道路交通
    管理處罰條例第85條第1 項、第4 項定有明文。異議人為車
    牌號碼9488-DY 號車之所有人，有汽車車籍查詢資料1 紙在
    卷可稽（本院卷第32頁），聲明異議狀雖稱證人乙○○係舉
    發違規時之駕駛人，並98年7 月初收到舉發單即寄出申訴書
    說明云云，惟本案之舉發單經臺北市政府警察局交通警察大
    隊於98年6 月18日以大宗掛號函件「編號510 」交付臺北民
    權郵局郵發寄，並於98年6 月19日送達異議人，有臺北市政
    府警察局交通警察大隊99年1 月6 日北市警交大執字第0983
    909000號函、中華郵政股份有限公司臺北郵局99年1 月12日
    第1/12-1號簡函、傳真查詢國內各類掛號郵件查詢單附卷可
    稽（本院卷第15頁至第17頁），而除異議人於臺北市交通事
    件裁決所「裁決後」於98年11月23日提出之陳述書之外，並
    查無異議人關於本案應到案日期即98年7 月21日之前之其他
    陳述書，有臺北市政府警察局中正第一分局98年12月30日北
    市警中正一分交字第09834095800 號函在卷可按（本院卷第
    19頁、第20頁），證人乙○○雖證稱其以一般信件寄出陳述
    書云云，然並無證據足資佐證其所述屬實，是其證言尚難採
    信。異議人既無法提出於應到案日期前已陳報駕駛行為人為
    乙○○之陳述書供查，則揆諸上開說明，處罰機關逕行舉發
    異議人甲○○，於法並無不符，合先敘明。
２、依證人乙○○證稱；其係異議人之女兒，於98年6 月3 日零
    時51分許，駕駛異議人所有之車牌號碼9488-DY 號車行經臺
    北市○○○路與林森南路交岔路口等語（本院卷第36頁），
    而於上開時、地異議人所有之車牌號碼9488-DY 號車經警拍
    照逕行舉發闖紅燈，有照片2 張附卷可稽（本院卷第14頁）
    ，依卷附第一張採證照片（本院卷第8 頁上方照片）所示，
    於98年6 月3 日零時51分13秒許，於異議人之車行車方向之
    路口紅燈亮起1.15秒時（本院卷第14頁上方採證照片所示
    Re01 001.15） ，異議人之前車輪壓在行人穿越道上，後車
    輪則壓在停止線及S 型之感應線上，彼時異議人並未依規定
    停車，復於紅燈亮起2.15秒時（本院卷第14頁下方採證照片
    所示Re01 002.15） ，經測得更以時速42公里之速度穿越路
    口（本院卷第14頁下方照片042km/h） 而行進至路口之中心
    處，並無異議人所辯紅燈時未闖越路口，等至下個綠燈號誌
    時才通行之舉，有照片在卷可稽（本院卷第14頁），堪認異
    議人之車於前開時、地紅燈亮起時才通過停止線並穿越路口
    。證人即異議人女兒乙○○雖證稱：黃燈時其想快速通過路
    口，但因有一部黑色之車快速通過，其乃停車在路中間，感
    覺有閃燈被拍照，但其俟綠燈亮才通過路口云云，惟由證人
    乙○○代為撰寫之聲明異議狀卻是另稱：其有開車門看壓在
    S 型線上，但俟綠燈亮才通過路口云云，所述前後不一，且
    苟證人乙○○於壓在S 感應線時有開車門查看，顯見已停車
    ，何以又開車前進至路口中央？再者，由採證照片並未見異
    議人之車於紅燈時，有停車之意，且更以時速42公里之速度
    前進，顯見異議人所辯，與實情不符，不足採信。
３、按行車管制號誌之圓形紅燈燈號顯示之意義為「車輛面對圓
    形紅燈表示禁止通行，不得超越停止線或進入路口」，道路
    交通標誌標線號誌設置規則第206 條第5 項第1 款定有明文
    。又按交通部82年4 月22日交路字第009811號函，就圓形紅
    燈時超越停止線或闖紅燈行為之認定設定標準，以為執法單
    位參考，其重要內容摘列如下：一、車輛面對圓形紅燈時仍
    逕予穿越路口至銜接路段，含左轉、直行、迴轉及右轉（依
    箭頭綠燈允許行駛者除外），即視為闖紅燈之行為（按95年
    7 月1 日修正施行之道路交通管理處罰條例第53條第2 項增
    訂：「前項紅燈右轉行為者，處新臺幣6 百元以上1 千8 百
    元以下罰鍰」，此項增定業將紅燈右轉行為排除在闖紅燈之
    定義之外，併此說明）。異議人之車行經有燈光號誌管制之
    交岔路口於紅燈時超越停止線，並進入路口，揆諸上開說明
    ，係屬闖紅燈之違規行為。
４、綜上，異議人駕車行經有燈光號誌管制之交岔路口闖紅燈，
    堪以認定。
五、異議人交通違規行為屬實，業如前述，則原處分機關依道路
    交通管理處罰條例第53條第1 項裁處罰鍰5 千4 百元，並依
    同條例第63條第1 項第3 款記違規點數3 點，即無違誤，異
    議人異議為無理由，應予駁回。
六、據上論斷，應依道路交通案件處理辦法第19條，裁定如主文
    。
據上論斷，應依道路交通案件處理辦法第19條，裁定如主文。
中    華    民    國    99    年    1     月    29    日
                  交通法庭法  官  杜惠錦
以上正本證明與原本無異。
如不服本裁定，應於送達後5日內，向本院提出抗告狀。
                          書記官  蘇彥宇
中    華    民    國    99    年    1     月    29    日


司法院資訊處製作；財團法人民間司法改革基金會備份。
